臺灣高等法院刑事裁定
110年度聲字第2681號
聲  請  人  
即  被  告  江元宏



上列聲請人即被告因竊盜等案件，不服本院法官於中華民國110
年6月25日所宣示之羈押處分（110年度上易字第1229號），聲請
撤銷並聲請具保停止羈押，本院裁定如下：
    主  文
聲請駁回。
    理  由
一、原處分意旨略以：聲請人即被告江元宏因竊盜案件，經臺灣
    新北地方法院以110年度易字第308號判決合併判處有期徒刑
    2年，如易科罰金，以新臺幣（下同）1千元折算1日，被告
    不服判決提起上訴。經本院法官訊問後，被告坦承全部犯罪
    事實，其係涉犯刑法第321條第1項之加重竊盜罪（共7罪）
    ，且有原判決所載各項證據為憑，犯罪嫌疑確屬重大，且被
    告短時間內反覆多次行竊，有事實足認有反覆實施之虞，有
    羈押原因及必要，故於民國110年6月25日起宣示對被告為羈
    押之處分。
二、聲請撤銷原羈押處分（誤載為抗告）意旨略以：被告因妻子
    獨自一人以家庭代工扶養2名幼子，收入微薄，家母亦跌倒
    受傷需接受手術，家父年老重病纏身，被告原來任職之公司
    已通知被告回任，當初被告只是因為109年9月底被原公司資
    遣後，迫於經濟壓力才鋌而走險連續犯案，但被告既可復職
    ，便無再犯罪之動機，被告願提出交保金5萬元，並限制出
    境、出海、每日前往派出所報到，請求撤銷原羈押處分，另
    為交保等裁定。
三、按被告經法官訊問後，認為犯刑法第321條之竊盜罪，其嫌
    疑重大，有事實足認為有反覆實行同一犯罪之虞，而有羈押
    之必要者，得羈押之，刑事訴訟法第101條之1第1項第5款定
    有明文。所謂犯罪嫌疑重大，自與有罪判決須達毫無懷疑之
    有罪確信之心證有所不同，嫌疑重大者，係指有具體事由足
    以令人相信被告可能涉嫌其被指控之犯罪，與認定犯罪事實
    所依憑之證據需達無合理懷疑之程度，尚屬有別。又關於羈
    押與否之審查，其目的僅在判斷有無實施羈押強制處分之必
    要，並非認定被告有無犯罪之實體審判程序，故關於羈押之
    要件，無須經嚴格證明，以經釋明得以自由證明已足。　　
四、經查，被告涉犯加重竊盜罪（共7罪），前經檢察官提起公
    訴，並經原審判決如上，嗣因被告提起上訴，而由本院值日
    法官以受命法官之身分，於110年6月25日訊問後，依前述各
    該事證，認被告犯罪嫌疑重大，並有刑事訴訟法第101條之1
    第1項第5款之情形，非予羈押顯難進行審判及執行，依法裁
    定羈押，有上開案件之訊問筆錄及押票在卷可稽；關於被告
    犯罪嫌疑重大乙節，被告並不否認，此部分並無疑義；關於
    羈押原因部分，依據原判決之附表，被告確實於短短數月內
    ，以相似之手法行竊店家共7件，佐以本院之被告前案紀錄
    表，被告尚且有數竊盜等案件仍在偵、審中或已被判刑，確
    有事實足認被告有反覆行竊之虞，而有法定羈押原因；關於
    羈押必要性部分，雖被告辯稱當初犯案事出有因，現已可復
    職而無須犯案，然審酌被告當時才剛離職（遭資遣），便開
    始到處行竊（自109年10月間起，本案與另案加總犯案30餘
    次，詳卷存判決書等），縱使如其所稱現有復職機會，亦可
    能在確定領得足夠薪資前，又因眼前之家庭經濟壓力再度犯
    案，被告所述，衡量其反覆行竊之事實、對他人財產權侵害
    及店家營業之社會秩序破壞程度，實仍足以認定有羈押被告
    之必要，並非以具保等方法可以代替，被告確有羈押必要性
    無誤；此外，被告並無刑事訴訟法第114條所定各款不得駁
    回具保聲請停止羈押之情事，是已足認本院法官於110年6月
    25日所為之羈押處分，於法並無任何違誤或不當。
五、綜上所述，本院法官於訊問被告後，因認其涉犯上開犯罪嫌
    疑重大，且有前揭羈押之原因，非予羈押顯難進行審判與後
    續可能之執行程序，而認有羈押之必要，業已說明認定及裁
    量之依據，據此所為羈押之強制處分，本院審酌上開各情後
    ，認原處分並無任何違法、不當或逾越比例原則之處。聲請
    意旨猶執前詞指摘原處分違法或不當，並聲請撤銷羈押處分
    、請求具保停止羈押，經核為無理由，應予駁回。
據上論斷，應依刑事訴訟法第416條第4項、第412條，裁定如主
文。
中　　華　　民　　國　　110 　年　　7 　　月　　7 　　日
                    刑事第八庭  審判長法  官  陳世宗
                                      法  官  周明鴻
                                      法  官  吳勇毅
以上正本證明與原本無異。
不得抗告。
                                      書記官  許家慧
中　　華　　民　　國　　110 　年　　7 　　月　　8 　　日